【裁判字號】    95,交簡上,17
【裁判日期】    950602
【裁判案由】    公共危險
【裁判全文】
臺灣彰化地方法院刑事判決            95年度交簡上字第17號
公  訴  人  臺灣彰化地方法院檢察署檢察官
上  訴  人
即  被  告  甲○○
上列上訴人即被告因公共危險案件，不服本院彰化簡易庭九十五
年度彰交簡字第一五三號中華民國九十五年三月十五日第一審簡
易判決（原聲請簡易判決處刑案號：九十五年度速偵字第一九七
號），提起上訴，本院管轄之第二審合議庭判決如下：
    主  文
上訴駁回。
    事實及理由
一、本案經本院審理結果，認第一審判決認事用法及量刑均無不
    當，應予維持，並引用第一審判決書記載之事實、證據及理
    由（如附件）。
二、上訴人即被告上訴意旨略以：上訴人即被告平日素行良好，
    未曾有前科紀錄，且犯罪後態度良好，深具悔意，而原審未
    能審酌前開情節，諭知被告緩刑之機會，顯屬量刑過重，令
    被告難以誠服，請求諭知被告緩刑云云。
三、按道路交通安全規則第一百十四條第二款規定，汽車駕駛人
    飲酒後吐氣所含酒精成份（即濃度）超過每公升零點二五毫
    克以上者，不得駕車，即是基於酒精對人體中樞神經系統有
    麻醉作用，為維護安全駕駛，而為之禁止規定。又按刑法第
    一百八十五條之三所稱服用酒類或其他相類之物，不能安全
    駕駛動力交通工具之公共危險條款，則屬抽象危險犯之規定
    ，此種抽象危險犯係伴隨飲酒過量駕車之行為而當然成立。
    換言之，只需客觀上有此種行為出現，危險即視為存在，是
    否果真肇事，並不影響公共危險罪責之成立，然如確實因之
    駕車肇事，其刑責之明顯性，自更不待言。又參考德國、美
    國之認定標準，對於酒精濃度呼氣已達每公升零點五五毫克
    或血液濃度達百分之零點一一以上，肇事率為一般正常人之
    十倍，認為已達「不能安全駕駛」之標準；至於上揭數值以
    下之行為，如輔以其他客觀事實得作為「不能安全駕駛」之
    判斷，亦認為應依刑法第一百八十五條之三之規定移送，法
    務部八十八年五月十八日法八八檢字第００一六六九號函亦
    採斯旨。而本件被告經測試後，其呼氣中酒精濃度既已達每
    公升零點九二毫克，有酒精濃度測試單在卷可稽，且被告於
    查獲、測試及訊問過程中，有語無倫次之情形，此亦有刑法
    第一百八十五條之三案件測試觀察紀錄表一份在卷可稽；參
    以被告駕車與陳碩修發生撞擊等情觀之，自難謂被告安全駕
    駛之能力，未受酒精之任何影響，是以被告服用酒類不能安
    全駕駛動力交通工具而駕駛之犯行事證已臻明確，洵堪認定
    。原審據以論罪科刑，判處被告拘役四十日，並諭知易科罰
    金之折算標準，核無違誤或不當，上訴人指摘原判決量刑過
    重，聲請撤銷原判決，並從輕量刑，難認有理由，應予駁回
    其上訴。又上訴人即被告前曾因賭博、違反商標法案件，均
    分別經法院判處有期徒刑三月，雖執行完畢後已逾五年，惟
    被告飲用酒類達不能安全駕駛程度而駕駛動力交通工具，漠
    視公權力及往來人車生命、身體、財產安全，對一般往來之
    人車均生高度危險性，惡性非輕，是以本件不宜宣告緩刑，
    附此敘明。
據上論斷，應依刑事訴訟法第四百五十五條之一第一項、第三項
、第三百七十三條、第三百六十八條，判決如主文。
本案經檢察官洪紹文到庭執行職務。
中    華    民    國    95    年    6     月    2     日
                  刑事第二庭   審判長法  官  石馨文
                                     法  官  李水源
                                     法  官  黃齡玉
以上正本證明與原本無異。
本判決不得上訴。
中    華    民    國    95    年    6     月    2     日
                                     書記官  梁高賓


司法院資訊處製作；財團法人民間司法改革基金會備份。
